臺灣桃園地方法院刑事判決　　　　　　100年度審易字第561號
公　訴　人　臺灣桃園地方法院檢察署檢察官
被　　　告　張振成
上列被告因竊盜案件，經檢察官提起公訴（99年度偵字第7953號
），被告於本院準備程序進行中，就被訴事實為有罪之陳述，經
本院告知簡式審判程序意旨，並聽取公訴人及被告之意見後，本
院裁定改依簡式審判程序審理，茲判決如下：
    主      文
張振成犯如附表所示之罪，各處如附表主文欄所示之刑；應執行
有期徒刑貳年。
    事實及理由
一、犯罪事實：張振成前於民國95年間因施用毒品、贓物及施用
    毒品案件，分別經本院以95年度壢簡字第2090號、95年度壢
    簡字第2201號及96年度易字第113 號各判處有期徒刑5 月、
    5 月及6 月確定，嗣經本院以96年度聲減字第8739號裁定各
    減其宣告刑二分之一，並定應執行之刑為有期徒刑7 月確定
    ，於97年1 月8 日期滿執行完畢（於本案構成累犯）。詎仍
    不知悔改，意圖為自己不法之所有，分別於附表所示之時間
    、地點，以附表所示之方法，竊取如附表所示被害人如附表
    所示之物品。嗣於99年2 月1 日17時30分許，在桃園縣楊梅
    市○○路○ 段149 號前為警緝獲，始悉上情。
二、證據名稱：
  (一)被告張振成於警詢、檢察官訊問及本院審理中之自白。
  (二)證人即被害人洪阿春、張美涓、曾淑媛於警詢中之證述，
      證人即被害人陳世鴻於警詢及本院準備程序中之證述，證
      人即查獲警員蘇逸章於本院準備程序中之證述。
  (三)臺北市政府警察局刑事警察大隊搜索扣押筆錄、扣押物品
      目錄表、自願受搜索同意書各1 份、贓物認領保管單（乙
      聯）4 份及贓證物照片12張。
  (四)臺灣高等法院被告前案紀錄表1 份。
三、查被告於犯罪後，刑法第321 條第1 項業於100 年1 月26日
    修正公佈，於100 年1 月28日生效施行。按行為後法律有變
    更者，適用行為時之法律，但行為後之法律有利於行為人者
    ，適用最有利於行為人之法律，刑法第2 條第1 項定有明文
    。修正前之刑法第321 條第1 項原規定：「犯竊盜罪而有左
    列情形之一者，處六月以上、五年以下有期徒刑：一、於夜
    間侵入住宅或有人居住之建築物、船艦或隱匿其內而犯之者
    。二、毀越門扇、牆垣或其他安全設備而犯之者。三、攜帶
    兇器而犯之者。四、結夥三人以上而犯之者。五、乘火災、
    水災或其他災害之際而犯之者。六、在車站或埠頭而犯之者
    。」；而修正後刑法第321 條第1 項則規定：「犯竊盜罪而
    有下列情形之一者，處六月以上、五年以下有期徒刑，得併
    科新臺幣十萬元以下罰金：一、侵入住宅或有人居住之建築
    物、船艦或隱匿其內而犯之者。二、毀越門扇、牆垣或其他
    安全設備而犯之者。三、攜帶兇器而犯之者。四、結夥三人
    以上而犯之者。五、乘火災、水災或其他災害之際而犯之者
    。六、在車站、埠頭、航空站或其他供水、陸、空公眾運輸
    之舟、車、航空機內而犯之者。」，比較修正前後關於刑法
    第321 條第1 項之規定，修正後之刑法第321 條第1 項於第
    1 款刪除「於夜間」之文字；於第6 款增加「航空站或其他
    供水、陸、空公眾運輸之舟、車、航空機內」之文字，擴大
    加重竊盜罪之適用範圍，使部分修正前原應適用普通竊盜罪
    論罪科刑之情形，於修正後改論以加重竊盜罪論罪科刑，並
    增加得併科罰金新臺幣10萬元之規定，於解釋上應以修正前
    之規定對被告較有利，自仍依刑法第2 條第1 項前段規定，
    適用行為時之法律，即修正前刑法第321 條第1 項規定論處
    。
四、按刑法第321 條第1 項第2 款所謂毀越門扇，係指毀損或超
    越及踰越門扇而言，與撬開門鎖啟門入室者不同，最高法院
    69年度台上字第2415號判決意旨可資參照；又按「撬開門鎖
    」雖係以非正當之手段開啟門鎖，惟並不當然發生毀壞之結
    果，且其過程中雖不免有徒手或以器物伸入大門內側之情形
    ，惟此等舉動之目的既僅在於開啟該大門之門鎖，應仍屬上
    揭「啟門入室」之範疇，尚難遽謂該當於刑法第321 條第1
    項第2 款之「踰越」要件。次按所謂「其他安全設備」，指
    門扇牆垣以外，依通常觀念足認防盜之一切設備而言，如門
    鎖、窗戶等（最高法院25年上字第4168號判例、45年台上字
    第1443號及55年台上字第547 號判例意旨可資參照）。復按
    所謂兇器，其種類並無限制，凡客觀上足對人之生命、身體
    、安全構成威脅，具有危險性之兇器均屬之（最高法院79年
    度台上字第5253號判例意旨可資參照），又刑法第321 條第
    1 項第3 款所謂之「攜帶兇器」，祇須於行竊時攜帶具有危
    險性之兇器為已足，該兇器不必原屬行竊者本人所有，亦不
    以自他處攜至行竊處所為必要，縱在行竊場所隨手拾取應用
    ，其有使人受傷害之危險既無二致，自仍應屬前述「攜帶兇
    器」之範疇（最高法院90年度台上字第1261號判決意旨可資
    參佐）。是核被告就附表編號一、四所示之犯行，係犯修正
    前刑法第321 條第1 項第2 款之毀壞門扇竊盜罪；就附表編
    號二所示之犯行，係犯修正前刑法第321 條第1 項第2 款、
    第3 款之攜帶兇器、毀壞門扇竊盜罪；就附表編號三所示之
    犯行，係犯修正前刑法第321 條第1 項第2 款、第3 款之攜
    帶兇器、毀越安全設備竊盜罪。綜上，起訴書認被告就附表
    編號一、四犯行，係犯修正前刑法第321 條第1 項第2 款之
    毀越門扇竊盜罪，認被告就附表編號二犯行，係犯修正前刑
    法第321 條第1 項第2 款、第3 款之攜帶兇器、毀越門扇竊
    盜罪，認被告就附表編號三犯行，係犯修正前刑法第321 條
    第1 項第2 款、第3 款之攜帶兇器、毀越門扇竊盜罪，均容
    有誤會，附此敘明。被告所犯上開4 罪間，犯意各別，行為
    互殊，應予分論併罰。被告曾受事實欄所載之徒刑執行完畢
    ，此有臺灣高等法院被告前案紀錄表1 份供參，其受徒刑之
    執行完畢，於5 年內故意再犯本件有期徒刑以上之4 罪，均
    為累犯，均應依刑法第47條第1 項規定，加重其刑。爰審酌
    被告正值壯年，竟不思以正當手段獲取財物，反而竊取他人
    之物，造成被害人等受有財產上之損害，行為實無足取，惟
    念及犯後坦承犯行，及其犯罪之動機、目的、手段暨所生損
    害等一切情狀，分別量處如主文所示之刑，暨定其應執行之
    刑，以示懲儆。至被告所有用於本件附表編號二所示犯行之
    一字起子1 支，已在另案扣案，業經被告於本院審理時陳述
    甚明，要屬另案之重要證物，另被告用於本件附表編號三所
    示犯行之拔釘器，雖係供其犯罪所用之物，惟被告於審理中
    供稱為現場拾得，非其所有，該拔釘器又非違禁物，爰均不
    為沒收之諭知，併此敘明。
四、應適用之法條：刑事訴訟法第273 條之1 第1 項、第299 條
    第1 項前段、第310 條之2 、第454 條第1 項，刑法第2 條
    第1 項前段、第47條第1 項、第51條第5 款，修正前刑法第
    321 條第1 項第2 款、第3 款，判決如主文。
五、如不服本判決，得自收受送達之翌日起10日內向本院提出上
    訴狀（應附繕本），其未敘述上訴理由者，應於上訴期間屆
    滿後20日內補提理由書狀於本院，上訴於臺灣高等法院。
本案經檢察官王碩志到庭執行職務。
中    華    民    國    100     年    5     月    27  日
                  刑事庭        法  官  潘怡華
以上正本證明與原本無異。
如不服本判決應於收受判決後10日內向本院提出上訴書狀，並應
敘述具體理由。其未敘述上訴理由者，應於上訴期間屆滿後20日
內向本院補提理由書( 均須按他造當事人之人數附繕本) 「切勿
逕送上級法院」。
                                書記官  施春祝
中    華    民    國    100     年    5     月    27  日
附錄本案論罪科刑依據之法條：
修正前刑法第321 條
犯竊盜罪而有左列情形之一者，處六月以上、五年以下有期徒刑
：
一、於夜間侵入住宅或有人居住之建築物、船艦或隱匿其內而犯
    之者。
二、毀越門扇、牆垣或其他安全設備而犯之者。
三、攜帶兇器而犯之者。
四、結夥三人以上而犯之者。
五、乘火災、水災或其他災害之際而犯之者。
六、在車站或埠頭而犯之者。
前項之未遂犯罰之。
附表：
┌──┬─────┬─────┬───────┬───┬───────┬──────┐
│編號│時      間│地      點│犯  罪  方  法│被害人│遭  竊  財  物│主        文│
├──┼─────┼─────┼───────┼───┼───────┼──────┤
│一  │98年6 月25│新竹縣湖口│徒手破壞大門喇│洪阿春│洪阿春之國民身│張振成毀壞門│
│    │日13時許  │鄉愛勢村中│叭鎖後進入    │      │分證及健保卡各│扇竊盜，累犯│
│    │          │民街11號6 │              │      │1 張          │，處有期徒刑│
│    │          │樓        │              │      │              │捌月        │
├──┼─────┼─────┼───────┼───┼───────┼──────┤
│二  │98年12月29│新竹縣竹北│持其所有客觀上│張美涓│IBM 電腦1 台、│張振成攜帶兇│
│    │日15時30分│市○○○路│對於生命、身體│（起訴│40吋液晶電視1 │器、毀壞門扇│
│    │許        │568 號    │具有危險性，足│書誤載│台、手錶約7 支│竊盜，累犯，│
│    │          │          │供兇器使用之一│為張美│、手飾1 批、現│處有期徒刑捌│
│    │          │          │字起子撬開大門│娟）  │金約5 千元、賣│月          │
│    │          │          │後進入        │      │場禮券、320G  │            │
│    │          │          │              │      │隨身硬碟、行動│            │
│    │          │          │              │      │電話1 支      │            │
├──┼─────┼─────┼───────┼───┼───────┼──────┤
│三  │98年12月28│新竹縣新豐│以現場拾得客觀│陳世鴻│金項鏈約5 、6 │張振成攜帶兇│
│    │日14、15時│鄉新豐村紅│上對於生命、身│      │條、金戒指9 只│器、毀越安全│
│    │許        │毛39號    │體具有危險性，│      │、金飾6只 、人│設備竊盜，累│
│    │          │          │足供兇器使用之│      │民幣約3 、400 │犯，處有期徒│
│    │          │          │大型拔釘器撬開│      │元、氬焊機2 台│刑捌月      │
│    │          │          │屬安全設備之鐵│      │、氬焊機專用之│            │
│    │          │          │窗後而踰越侵入│      │鎔頭1 組      │            │
├──┼─────┼─────┼───────┼───┼───────┼──────┤
│四  │99年2 月1 │新竹縣竹北│徒手破壞大門喇│曾淑媛│高粱酒1 瓶、遙│張振成毀壞門│
│    │日14、15時│市○○街18│叭鎖後進入    │      │控直升機（含遙│扇竊盜，累犯│
│    │許        │號        │              │      │控器）1 台    │，處有期徒刑│
│    │          │          │              │      │              │捌月        │
└──┴─────┴─────┴───────┴───┴───────┴──────┘